臺灣板橋地方法院交通事件裁定　　　　95年度交聲字第1790號
原處分機關　交通部公路總局臺中區監理所臺中監理站
異　議　人　甲○○
上列異議人因違反道路交通管理處罰條例事件，對於交通部公路
總局臺中區監理所臺中監理站中華民國９５年１１月１日所為之
處分〔原處分案號：裁監稽違字第裁６１－Ｃ00000000
號〕，聲明異議。本院裁定如下：
    主  文
原處分撤銷。
甲○○汽車駕駛人，駕駛汽車有違反道路交通管理處罰條例之行
為，經交通勤務警察制止時，拒絕停車接受稽查而逃逸，處罰鍰
新臺幣肆仟元，並記違規點數壹點。
    理  由
壹、本件原處分機關係以異議人駕駛牌照號碼ＪＳＰ－１００號
    重機車〔車主王元森，車籍地：臺中縣霧峰鄉○○村○○路
    ４５６巷１５號〕，於民國〔下同〕９５年７月２２日８時
    ５８分許，在臺北縣板橋市縣○○道與雙十路口，有「違反
    處罰條例之行為，不聽勤務人員制止」之違規事實，乃依道
    路交通管理處罰條例第６０條第１項、第６３條第１項規定
    ，裁決「自收受本裁決書之次日起二十日內，依最低罰鍰處
    新臺幣參仟元整；逾期則依統一裁罰基準表裁處」、「罰鍰
    新臺幣陸仟元，並依第６３條第１項記違規點數壹點。罰鍰
    限９５年１２月１日前繳納」、「上開罰鍰逾９５年１２月
    １日仍不繳納者，依法移送強制執行」；異議人否認上揭違
    規事實，爭執主張案發之際，伊曾遵執勤員警指揮停車，但
    停車後，執勤員警卻『到旁邊叫另外壹台機車』，執勤員警
    既不理伊〔異議人〕，伊〔異議人〕以為員警非將伊攔停而
    係攔後邊機車，伊〔異議人〕就騎走；待騎走幾十公尺後，
    雖聽到『嗶』壹聲，但不知道是否在嗶伊〔異議人〕，而未
    予理會等由，聲明異議。
貳、查案發之際，現場路口號誌顯示「紅燈」，異議人「直接左
    轉」壹節，業據其於本院訊問時承認此部分違規在卷，堪認
    案發之際，異議人駕駛汽車確有違反道路交通管理處罰條例
    之行為；證人即本案舉發員警乙○○來院結稱：「〔在吹哨
　　之前，是否有將異議人攔停？〕對。因為當時有兩台違規，
  　所以我想將貳台均攔停下再告發。不然第壹台會誤會不攔第
    貳台。異議人當時有停下來，在我去攔第貳台時，他就騎走
    ，．．．」，與異議意旨，互核相符，異議人主張案發之際
  　，伊曾遵執勤員警指揮停車壹節，信為真正。惟證人乙○○
    另證稱：「〔異議人回頭時有無表明你攔查的人為異議人？
　　〕我有吹哨，同時回轉一百八十度，面向他的方向，並叫他
　  不要走。我有比手勢。」，異議人亦明確陳述伊〔異議人〕
    聽到哨音，互核相符，顯見，異議人『重行駕車離去』之際
    ，員警乙○○確以手勢及哨音指揮、制止異議人離去，凡此
    ，堪認異議人確有「拒絕停車接受稽查而逃逸」之事實。
參、原處分機關據前開違規事實裁決處分異議人如前，固非無見
    。惟〔一〕本件原舉發機關係以異議人於案發時、地，駕駛
　　汽車有違反道路交通管理處罰條例之行為，經交通勤務警察
　  制止時，『拒絕停車接受稽查而逃逸』，乃依法舉發，此有
    本件舉發違反道路交通管理事件通知單足參，異議人確有此
    部分違規，業見前述；原處分機關逕自認定異議人有「違反
    處罰條例之行為，不聽勤務人員制止」之舉發違規事實，與
    卷內事證即有未合。〔二〕按道路交通管理處罰條例第６５
    條立法意旨，係指原處分於「確定」後始有執行力。乃原處
    分機關裁決如前，竟逕自裁決受處分人「罰鍰限９５年１２
    月１日前繳納」、「上開罰鍰逾９５年１２月１日仍不繳納
    者，依法移送強制執行」，以上列處分礙及憲法保障之受處
    分人依法爭訟之權，核非適法。異議人確有本件舉發違規事
    實，業見前述，異議人執前情聲明異議，非有理由，惟原處
    分既有可議，自應由本院將原處分撤銷，另為適法之處分，
    如主文。
據上論結，應依道路交通案件處理辦法第２０條前段，道路交通
管理處罰條例第６０條第１項、第６３條第１項第１款，裁決如
主文。
中　　華　　民　　國　　96　　年　　9 　　月　　12　　日
                  交通法庭    法　官    陳福來
以上正本證明與原本無異。
如不服本裁定應於送達後5日內向本院提出抗告狀。
                              書記官    林兆嘉
中　　華　　民　　國　　96　　年　　9 　　月　　12　　日
